臺灣士林地方法院民事裁定
110年度小上字第108號
上  訴  人  黃興能  
被上訴人    兆豐產物保險股份有限公司
法定代理人  梁正德  
上列當事人間請求侵權行為損害賠償事件，上訴人對於民國110
年8月26日本院士林簡易庭110年度士小字第1251號小額訴訟事件
第一審判決提起上訴，本院裁定如下：
    主  文
上訴駁回。
第二審訴訟費用新臺幣壹仟伍佰元由上訴人負擔。
    理  由
一、按關於請求給付金錢或其他代替物或有價證券之訴訟，其標
    的金額或價額在新臺幣（下同）10萬元以下者，適用小額程
    序；次按對於小額程序之第一審裁判之上訴，非以其違背法
    令為理由，不得為之；其上訴狀內應記載上訴理由，並表明
    原判決所違背之法令及其具體內容，暨依訴訟資料可認為原
    判決有違背法令之具體事實，民事訴訟法第436 條之8 第1
    項、第436 條之24第2 項、第436 條之25分別定有明文。是
    當事人以小額程序之第一審判決違背法令為理由提起上訴時
    ，就原判決如何不適用法規或適用法規不當，其上訴狀或理
    由書應有具體之指摘，並揭示該法規之條項或其內容，若係
    成文法以外之法則，亦應揭示該法則之旨趣，否則難認已對
    原判決之違背法令有具體之指摘，其上訴即不合法（最高法
    院71年度台上字第314 號判決參照）。
二、被上訴人於原審起訴主張上訴人因駕駛不慎致與訴外人陳壬
    捷所騎乘車輛發生碰撞，並波及伊之被保險人即訴外人郭榮
    禱駕駛之車牌號碼0000-00號自用小客車（下稱系爭車輛）
    致受有損壞，修復後被上訴人已給付郭榮禱8萬8,941元而取
    得法定代位求償權，爰依保險法第53條第1項及侵權行為之
    法律關係，請求上訴人給付8萬8,941元等語，經本院士林簡
    易庭110年度士小字第1251號小額訴訟事件第一審判決（下
    稱原判決），判命上訴人應給付被上訴人5萬4,777元本息，
    駁回被上訴人其餘之訴，上訴人對原判決不利於其之部分不
    服，提起上訴，上訴理由略以：上訴人與陳壬捷對肇事經過
    各執一詞，且監視器畫面未能釐清肇因，而自事故三車車損
    狀況以觀，郭榮禱所駕駛之系爭車輛後車尾受損處絕非遭上
    訴人所騎乘機車撞擊，而係遭陳壬捷之機車前車頭撞及而受
    損。復原判決未細譯案發現場之實際路況、背景及監視器所
    拍攝之全景，不採上訴人係於剛坐上機車準備騎行時即遭陳
    壬捷機車自後方撞上，而採認陳壬捷所述上訴人牽引機車橫
    越人行道之說，違反論證法則及經驗法則等語。請求廢棄原
    判決不利於上訴人之部分，並駁回被上訴人該部分之訴。
三、經查：上訴人泛言指摘原判決有上述違反論證法則與證據法
    則，然未具體表明所謂論證法則、經驗法則之旨趣，亦未說
    明原判決係如何違反該等法則之何種要求內容，其就原審取
    捨證據、認定事實之職權行使所為論斷為空言指摘，不得謂
    已合法表明上訴理由。從而，本件上訴為不合法，應予駁回
    。
四、本件第二審訴訟費用依民事訴訟法第436 條之32第1 項準用
    同法第436 條之19條第1 項確定其數額為1,500 元，應由上
    訴人負擔。
五、據上論結，本件上訴為不合法，爰裁定如主文。
中　　華　　民　　國　　110 　年　　11　　月　　19　　日
                  民事第四庭  審判長法  官  黃欣怡
                                    法  官  林大為
                                    法  官　絲鈺雲
以上正本係照原本作成。
本件裁定不得抗告。
中　　華　　民　　國　　110 　年　　11　　月　　23　　日
                                    書記官  楊家玲